---
title: "FCandan_Odev"
output: html_document
---

```{r setup, include=FALSE}
knitr::opts_chunk$set(echo = TRUE)
```

## Deðiþkenlere atama yapma

R dilinde deðiþkenlere 2 türlü atama yapýlabilir
Birincisi bildiðimiz klasik programlama dillerindeki = operatörü ile atama yapýlabilir
Ýkinci olarak <- vektörel atama yapýlabilir
deðiþkeni yazdýrmak için deðiþken ismi yazýlabilir

```{r var}
sayi=5
sayi2 <- 19
a<- 1:30
mesaj= "Merhaba"
msj="ÝZU"
msj
x <- c(0,1,2,3,4)
y <- 1:5
x + y
```

## Yazdýrma iþlemi

Ekrana yazdýrmak için print fonksiyonu kullanýlýr.

```{r }
print(a)
print("Merhaba")
```

## R’deki temel nesne türleri:

???? numeric
???? integer, double, complex
???? character
???? logical
???? functio.



## Dosyadan veri Okuma

Veri okunacak dosyanýn yolu tanýmlanýr bunun için  path=("dosya yolu") tagý kullanýlabilir
tanýmlana dosya yolundan read() komutu kullanarak okunabilir
 path='C:/users/document/R_ornek/ornek.csv'
 ornekdata=read.csv(path)
 ornekdata

```{r }
path="veri.csv"
ornekdata=read.csv(path)
#ornekdata
```
## Vektör oluþturma


```{r }
x1 <- c(0.5, 0.6) ## numeric
x2 <- c(TRUE, FALSE) ## logical
x3 <- c(T, F) ## logical
x4 <- c("a", "b", "c") ## character
x5 <- 9:29 ## integer
x6 <- c(1+0i, 2+4i) ## complex
```


### Vektör oluþturma
R dili dizi ve matrislerde farklý türden degerleri tutabilir.

```{r }
y <- c(1:3, "Ankara",TRUE,3.14) 
```

## Objenin türünü ögrenme


```{r }
class(x)
class(msj)
```

## Matrices
m matrisinin satýr ve sütun sayýlarý verilerek oluþturulabilir

m <- matrix(nrow = 2, ncol = 3)
m <- matrix(1:6, nrow = 2, ncol = 3)

```{r }
m <- matrix(nrow = 2, ncol = 3)
m <- matrix(1:6, nrow = 2, ncol = 3)
```







